臺灣新竹地方法院民事判決　　　　　　 　93年度親字第22號
原　　　告　甲○○　台北縣板橋市○○路○段10巷1弄30號3樓
被　　　告　丁○○　新竹市○○.
　　　　　　劉偉恆　同上
上　二　人
法定代理人　丙○○　同上
訴訟代理人　盧元琪律師
上列當事人間請求確認親子關係存在事件，於民國94年11月2日
言詞辯論終結，本院判決如下：
    主  文
確認原告甲○○與被告丁○○、劉偉恆間之親子關係存在。
訴訟費用由原告負擔。
    事實及理由
壹、原告起訴主張：緣被告丁○○、劉偉恆之母丙○○與訴外人
    丁傑原為配偶關係，嗣於民國（下同）84年7月10日離婚。
    原告則與被告之母丙○○自81年左右結識隨即同居，於84
    年、87年分別生下丁○○、劉偉恆2子，2個小孩都於台北出
    生，是原告陪同被告之母丙○○去生的，丁○○於台北市中
    山區李木生婦產科出生，劉偉恆於大同分局對面聖心醫院出
    生，原告之母親及弟弟均可做證。89年原告與被告之母丙○○發生爭吵，丙○○遂攜被告2人離家。長子丁○○雖係於
    丙○○、丁傑2人婚姻關係存續中出生，但與丁傑間並無真
    實血緣關係，卻遭受推定為丁傑之婚生子。94年2月18日，
    長子丁○○ (即丁瑋承)以法律上之父丁傑為被告提起確認
    親子關係不存在之訴，經本院以94年度親字第14號受理並於
    94年7月28日判決勝訴在案，則丁○○已經不受婚生推定，
    原告為此爰依法起訴請求確認原告與被告間親子關係存在，
    並訴訟費用由被告負擔等語。並聲明求為判決如主文所示。
貳、被告方面：被告之母到庭表示，被告2人大概有百分之六十
    機率是原告的，因原告有騷擾與恐嚇被告之母情事，致被告
    無法前往長庚醫院鑑定。
參、得心證之理由：
一、按確認法律關係之訴，非原告有即受確認判決之法律上利益
    者，不得提起之，民事訴訟法第247條第1項定有明文。又縱
    使當事人間就身分關係之存否並不爭執，惟如有辦理登記，
    使身分關係明確之必要時，亦非不得認為有確認之利益，蓋
    親子關係攸關父母子女間之扶養、繼承等權利義務甚鉅，如
    因登記，致父母、子女間於私法上之身分關係未明確而有不
    安之狀態存在，且此種不安之狀態得以確認判決除去者，即
    應認原告有即受確認判決之法律上利益。查本件原告甲○○
    主張丁○○ (即丁瑋承)非丁傑所生之子，業經本院調閱94
    年度親字第14號確認親子關係不存在之訴卷宗，堪信為真，
    故原告主張被告為其所生之子，卻迄今未能辦理戶籍登記，
    自有以確認判決除去該項身分關係不安狀態之必要，揆諸上
    揭說明，原告有訴請確認其與被告間親子關係存在之法律上
    利益。
二、又原告主張被告丁○○、劉偉恆係自原告處受胎所生乙節，
    經本院命被告應於指定日期赴林口長庚紀念醫院，容受醫務
    人員勘驗鑑定，抽血檢驗與原告間是否有親子血緣關係，然
    為被告所拒絕。本院於94年1月20日經到場原告訴訟代理人
    乙○○到庭陳稱: 「我與哥哥同住地方不遠，我有看過丙○○懷孕，她跟我哥哥住很久，從懷孕到小孩3、4歲兩人都同
    住在一起，小孩長的跟我哥哥很像，兩個都叫我哥哥爸爸」
    。又據忠華醫事X光檢驗所94年9月22日檢驗報告結果，原告
    血型為O型；被告之母於94年10月17日到庭陳稱，自己血型
    是A型，被告丁○○是O型，劉偉恆是A型，則衡酌被告之母
    與兩造間血型亦不相斥。故原告復提出被告2人出生地醫院
    名稱供參，經本院查證亦為真實，故原告主張，自堪信為真
    實。從而，原告訴請確認其與被告間之親子關係存在，核無
    不合，自應准許。
三、關於訴訟費用負擔方面：按敗訴人之行為，按當時之訴訟程
    度為伸張或防衛權利所必要者，因該行為所生之費用，法院
    得酌量情形命勝訴之當事人負擔其一部，民事訴訟法第81條
    第2款著有明文。又本件確認親子關係不存之訴，原告起訴
    雖於法有據，然本件親子關係既係因婚生推定所造成，則被
    告之應訴實受法律規定而不得不為者，故其所為抗辯自屬為
    伸張或防衛權利所必要，是以本院認為本件訴訟費用應由原
    告負擔較為公允。
肆、訴訟費用之依據：民事訴訟法第81條，判決如主文。
中　　華　　民　　國　　94　　年　11　　月　　16　　日
                  家事法庭　　法　官  　許翠玲
以上正本證明與原本無異。
如對本判決上訴，須於20日內向本院提出上訴狀。
                              書記官    陳宏城
中　　華　　民　　國　　94　　年　11　　月　　16　日
